臺灣宜蘭地方法院交通事件裁定　　　　 100年度交聲字第12號
原處分機關　交通部公路總局臺北區監理所宜蘭監理站
異　議　人　張文琪
即受處分人
上列異議人即受處分人因違反道路交通管理處罰條例案件，對於
交通部公路總局臺北區監理所宜蘭監理站於民國99年12月27日所
為之處分（原處分案號：宜監字第裁43-ZAP022428號）聲明異議
，本院裁定如下：
    主  文
異議駁回。
    理  由
一、原處分意旨略以：異議人即受處分人張文琪經警舉發其所有
    之5518-KN號自用一般小客車，於民國99年8月16日19時58分
    許，行經國道一號高速公路汐止收費站，因有「汽車行駛於
    應繳費之公路不依規定繳費（卡片餘額不足）（99年8月16
    日19時58分過違規地點，經通知補繳，繳費期限99年10月11
    日止未補繳）」之行為，經警製單舉發。原處分機關調查後
    ，認異議人「汽車行駛於應繳費之公路不依規定繳費」之違
    規情節屬實，依道路交通管理處罰條例第27條第1項規定，
    裁處異議人罰鍰新臺幣（下同）3,000元。
二、異議意旨略以：異議人所有之上開車輛，於上揭時地，因車
    上裝設之ETC感應儀器卡片餘額不足，而未依規定繳納通行
    費，其後異議人並未收到補繳通行費之通知單，導致伊此筆
    款項漏未補繳，卻因此逾期要罰款，異議人不服，爰於法定
    期間內聲明異議，請求撤銷原處分云云。
三、按汽車行駛於應繳費之公路、橋樑、隧道或輪渡，不依規定
    繳費者，處汽車所有人或駕駛人3,000元以上6,000元以下罰
    鍰，並追繳欠費，道路交通管理處罰條例第27條第1項定有
    明文。
四、經查：
（一）異議人所有之上開車輛，於前揭時間，ETC卡片餘額不足
      而行駛於高速公路電子收費車道，致通行費欠繳之事實，
      為異議人所不爭執，應可認定。
（二）雖異議人爭執其未收受催繳通知單，不應予以裁罰云云，
      惟查：
    1.按違反道路交通管理事件統一裁罰基準及處理細則第5條
      規定，處理違反道路交通管理事件，有關文書送達之程序
      ，依行政程序法之規定；又送達於應受送達人之住居所、
      事務所或營業所為之；再於應送達處所不獲會晤應受送達
      人時，得將文書付與有辨別事理能力之同居人、受僱人或
      應送達處所之接收郵件人員；另送達不能依前2條規定為
      之者，得將文書寄存送達地之地方自治或警察機關，若由
      郵務機關送達者，得將之寄存於送達地之郵政機關，並作
      送達通知書兩份，1份黏貼於應受送達人住居所、事務所
      、營業所或其就業處所門首，另1份交由鄰居轉交或置於
      該送達處所信箱或其他位置，以為送達，行政程序法第72
      條第1項、第73條第1項及第74條第1項、第2項，分別定有
      明文。
    2.查異議人之住所為「宜蘭縣宜蘭市○○路24號」乙情，有
      內政部戶政司戶役政資料電子閘門系統-個人戶籍資料查
      詢表1紙在卷可考。另內政部警政署國道公路警察局以異
      議人違反道路交通管理處罰條例第27條第1項「汽車行駛
      於應繳費之公路，不依規定繳費」之規定，而於99年11月
      10日舉發，該舉發單於99年11月15日送達於異議人上開住
      所，並由異議人收受之情，亦有舉發違反道路交通管理事
      件通知單及送達證書各1份存卷可查（詳本院卷第4、5頁
      ），足證異議人之住居所確有設在上址。而本件「補繳通
      行費及作業處理費通知單」（繳款期限為99年10月11日）
      ，係於99年9月24日送達於異議人上開住所，因未獲會晤
      本人，亦無受領文書之同居人或受僱人，乃製作送達通知
      書2份，1份黏貼於應受送達人住居所門首，1份置於該送
      達處所信箱或其他適當位置以為送達，並寄存在礁溪郵局
      之事實，有補繳通行費及作業處理費通知單高速公路委託
      遠通電收公司辦理電子收費業務送達證書附卷可按（詳本
      院卷第15、17頁），是依前述規定，應認該補繳通行費之
      通知業已合法送達異議人，是異議人所辯即無可採。從而
      原處分機關依前揭道路交通管理處罰條例第27條第1項第1
      款、道路交通管理事件統一裁罰基準及處理細則第43、44
      條，及該處理細則第2條第2項之裁罰基準表等規定，裁處
      異議人罰鍰3,000元，於法有據。
五、綜上，本件異議人所有之汽車，確有行駛於高速公路，不依
    規定繳費之違規行為，經舉發機關依法舉發、原處分機關依
    前揭規定裁處罰鍰3,000元，並無違誤，本件受處分人之異
    議為無理由，應予駁回。
六、依道路交通事件處理辦法第18條，裁定如主文。
中    華    民    國    100    年    2    月    24    日
                  交通法庭  法  官  張育彰
以上正本證明與原本無異。
如不服本裁定，應於裁定送達後5日內，向本院提出抗告狀。（
應附繕本）
                            書記官  陳靜宜
中    華    民    國    100    年    2    月    24    日